【裁判字號】    98,上訴,542
【裁判日期】    980723
【裁判案由】    偽造有價證券
【裁判全文】
臺灣高等法院高雄分院刑事判決         98年度上訴字第542號
                                     98年度上訴字第548號
                                     98年度上訴字第549號
                                     98年度上易字第327號
上  訴  人  臺灣屏東地方法院檢察署檢察官
上  訴  人
即  被  告  王騰崢
被      告  甲○○
共      同
指定辯護人  本院公設辯護人于欣潔
上列上訴人因被告偽造有價證券等案件，不服中華民國98年2 月
11日第一審判決（起訴案號：臺灣屏東地方法院檢察署96年度偵
字第5053、6518、7302號、97年度偵字第4775號），提起上訴，
本院判決如下：
    主  文
原判決關於甲○○、王騰崢部分均撤銷。
甲○○犯如附表甲所示各罪，各處如附表甲所示之刑。應執行有
期徒刑伍年陸月；扣案偽造之發票人丁○○、發票日94年8 月10
日、金額新台幣壹萬元本票共貳拾張、未扣案偽造之發票人丁○
○、發票日94年8 月10日、金額新台幣壹萬元本票共玖張、偽造
如附表乙所示發票人簡薇玲、發票日95年7 月10日、金額新台幣
壹萬元本票共拾張均沒收。
王騰崢共同犯偽造有價證券罪，處有期徒刑壹年陸月，減為有期
徒刑玖月，扣案偽造之發票人馮玉雯、發票日95年5 月10日、金
額新台幣壹萬元本票共拾柒張均沒收，未扣案偽造之發票人馮玉
雯、發票日95年5 月10日、金額新台幣壹萬元本票共參張均沒收
。又共同犯偽造有價證券罪，處有期徒刑壹年陸月，減為有期徒
刑玖月，偽造之發票人簡薇玲、發票日95年7 月10日、金額新台
幣壹萬元本票共拾張均沒收。應執行有期徒刑壹年陸月，緩刑參
年，扣案偽造之發票人馮玉雯、發票日95年5 月10日、金額新台
幣壹萬元本票共拾柒張、未扣案偽造之發票人馮玉雯、發票日95
年5 月10日、金額新台幣壹萬元本票共參張、發票人簡薇玲、發
票日95年7 月10日、金額新台幣壹萬元本票共拾張均沒收。
    事  實
一、甲○○於民國94年間招集互助會，並招集乙○○、馮玉雯、
    簡薇玲等人為會員，共48會，每會會款新台幣（下同）1 萬
    元，採內標制，會期自94年6 月20日起至98年5 月10日止，
    每月10日在屏東縣屏東市○○○街23之1 號甲○○住處開標
    。又乙○○以本人及女兒丁○○名義共參加4 會，94年8 月
    10日，乙○○以丁○○名義標得會款，嗣乙○○將標得會款
    權利與甲○○以其夫名義參加之活會互換，甲○○為向其他
    活會會員收取會款，竟基於偽造有價證券之犯意，於94年8
    月12日，在屏東市○○路堂姊王月英所經營店內，未得乙○
    ○、丁○○之同意，利用不知情之堂姊王月英擅自在空白本
    票發票人欄上偽造丁○○之簽名，並記載發票日94年8 月10
    日、金額1 萬元，而接續偽造發票人丁○○本票共29張，再
    由甲○○持向活會會員收取會款。
二、又甲○○（下述部分均未經起訴）因需錢孔急，竟與簡薇玲
    （未經起訴）共同基於偽造私文書後行使及意圖為自己不法
    所有之詐欺犯意聯絡，於95年5 月10日下午8 時許，在甲○
    ○上開住處，由簡薇玲在紙上記載3000及偽造馮玉雯簽名而
    偽造標單，表示馮玉雯欲以3 千元標取該會會款之意，隨即
    持以參與標會後得標，施詐術而使活會會員誤認該會由馮玉
    雯得標。甲○○為向活會會員收取會款，乃委由王騰崢以馮
    玉雯名義簽發本票，而王騰崢明知甲○○未經馮玉雯授權簽
    發本票及欲持馮玉雯本票向活會會員收取會款，王騰崢仍基
    於與甲○○偽造有價證券及詐欺取財之共同犯意聯絡，於95
    年5 月10日後3 日內之某日下午，在屏東市○○路某中古車
    行，由王騰崢在空白本票上發票人欄上偽造馮玉雯簽名，並
    記載發票日95年5 月10日、金額1 萬元，而接續偽造發票人
    馮玉雯本票共20張，再由甲○○持以連續向活會會員劉麗容
    、黃妙寒、陳再枝、林聖芳（2 會）、曾繁媗（2 會）、彭
    林連招、陳錦平、彭湘莉（2 會）、洪妙意、丙○○、洪靜
    怡、洪慶龍、鍾玉敏、洪楊貴緣、陳芬蘭、許美秀（2 會）
    收取會款，上開活會會員乃誤認馮玉雯得標，遂各將活會會
    款交付予甲○○，甲○○共詐得會款合計14萬元（7000元×
    20 活 會＝14 0000 元）。
三、緣活會會員簡薇玲於95年7 月10日以3 千元標金標得會款，
    簡薇玲因而簽發本票9 張交予甲○○向活會會員收取會款，
    甲○○乃於95年7 月13日後3 日內向活會會員洪妙意、洪妙
    如、洪靜怡、洪慶龍、鍾玉敏、楊貴緣、陳芬蘭、許美秀（
    2 會）收取9 會會款共6 萬3 千元（7000元×9 活會＝6300
    0 元）。詎甲○○因急需金錢，竟基於意圖為自己不法所有
    之犯意，將其為簡薇玲收取而持有之會款6 萬3 千元侵占供
    己使用，而未交付簡薇玲。甲○○復與王騰崢共同基於偽造
    有價證券之犯意聯絡，於95年7 月13日，在屏東市○○路某
    中古車行，由王騰崢在空白本票上發票人欄上偽造簡薇玲簽
    名，並記載發票日95年7 月10日、金額1 萬元，而接續偽造
    發票人簡薇玲本票共10張（如附表乙所示），再由甲○○持
    以向活會會員曾繁媗（2 會）、陳再枝、林聖芳（2 會）、
    彭林連昭、陳錦平、彭湘莉（2 會）、黃妙寒收取10會會款
    共7 萬元（7000元×10活會＝70000 元）後，甲○○亦基於
    同一侵占犯意，將其為簡薇玲收取而持有之會款7 萬元亦未
    交付簡薇玲而侵占供己使用。
四、案經簡薇玲、乙○○、馮玉雯、洪妙意、丙○○、洪靜怡、
    洪慶龍、鍾玉敏、洪楊貴緣、陳芬蘭、許美秀、黃妙寒、陳
    再枝、林聖芳、曾繁媗、彭林連招、彭湘莉、陳錦平告訴及
    臺灣屏東地方法院檢察署檢察官自動檢舉偵查起訴。
    理  由
一、證據能力之說明：證人王月英、馮玉雯、簡薇玲、共同被告
    甲○○於偵查中具結後所為證述，雖性質上亦屬審判外之陳
    述，惟實務運作時，偵查中檢察官向被告以外之人所取得之
    陳述，原則上均能遵守法律規定，不致違法取供，其可信性
    極高，為兼顧理論與實務，乃於修正刑事訴訟法時，增列第
    159 條之1 第2 項，明定被告以外之人於偵查中向檢察官所
    為陳述，除顯有不可信之情況者外，得為證據。經查，上開
    證人於偵查中之證述並無任何佐證可認有顯不可信之情形，
    再證人簡薇玲亦已於法院審理中經檢察官及被告、辯護人實
    施交互詰問，而檢察官及被告、辯護人在法院審理中亦未聲
    請傳喚證人王月英、馮玉雯、共同被告甲○○實施交互詰問
    。從而，上開證人在檢察官偵訊時具結後所為陳述自得作為
    證據。
二、訊據被告甲○○否認有偽造有價證券及侵占犯行，辯稱其係
    經由乙○○及簡薇玲之同意而簽發發票人丁○○、簡薇玲之
    本票，且簡薇玲亦同意將收取之會款出借等語；上訴人即被
    告（下稱被告）王騰崢坦承偽造發票人馮玉雯之本票後持向
    活會會員詐取會款之犯行，但否認有偽造發票人簡薇玲之本
    票，辯稱其係經由簡薇玲之同意而簽發本票等語。
三、經查：
    (一)事實欄一所載事實，已經證人乙○○於原審審理中結證稱
      其並未授權被告甲○○簽發丁○○之本票，有將標得會款
      權利與甲○○以其夫名義參加之活會互換等語甚明 (見原
      審卷2 第106 頁反面－第109 頁反面）；證人王月英於偵
      查中亦結證稱係受被告甲○○委託以丁○○名義簽發本票
      等語 (見偵查卷6 第11頁）；並有偽造之發票人丁○○、
      發票日94年8 月10日、金額1 萬元本票共20張扣案可佐。
      又被告甲○○迭於檢察事務官詢問、檢察官偵查及原審準
      備程序中迭次陳述有以其夫名義參加之活會與乙○○標得
      會款權利互換，乙○○未同意其以丁○○名義簽發本票，
      其乃委由堂姊王月英以丁○○名義簽發本票29張之情 (見
      偵查卷1 第110 、130 頁、偵查卷3 第38－39頁、偵查卷
      6 第11頁、原審卷1 第37、105 、145 －146 、160 頁）
      ，核與上開證據相符。再參以乙○○既已將標得會款權利
      與被告甲○○以其夫名義參加之活會互換，乙○○並未取
      得會款，豈有仍同意被告甲○○以丁○○名義簽發本票交
      予其他活會會員，致承受票據債務及將來被追償之風險？
      被告甲○○倘有獲取乙○○之同意以丁○○之名義簽發本
      票，被告甲○○豈有委由堂姊王月英簽發丁○○本票，避
      免遭其他活會會員認出筆跡之理？況被告甲○○就有獲取
      乙○○同意以丁○○名義簽發本票一節，復未能舉證以供
      調查，是被告甲○○其後辯稱有獲得乙○○同意以丁○○
      名義簽發本票等語，無非事後卸責之詞，不足採信。被告
      甲○○偽造丁○○本票，應堪認定。
    (二)事實欄二所載事實，已經證人馮玉雯於偵查中結證明確 (
      見偵查卷1 第57頁、偵查卷5 第66頁）；證人即同案被告
      甲○○於偵查中亦結證稱有委託被告王騰崢以馮玉雯名義
      簽發本票後向活會會員收取會款等語 (見偵查卷1 第96頁
      、偵查卷5 第65頁）；並有偽造之發票人馮玉雯、發票日
      95 年5月10日、金額1 萬元本票共17張扣案可佐。又被告
      王騰崢亦陳述上情在卷，核與上開證據相符，被告王騰崢
      之自白即堪信為真正。從而，被告王騰崢與被告甲○○共
      同偽造馮玉雯本票及詐取活會會員會款，應堪認定。
    (三)事實欄三所載事實，已經證人簡薇玲於偵查及原審審理中
      均結證明確 (見偵查卷1 第20頁、偵查卷5 第67頁、原審
      卷2 第103 －106 頁）；並有如附表乙所示偽造發票人簡
      薇玲、發票日95年7 月10日、金額1 萬元本票影本共9 張
      在卷可憑 (見他字第1757號卷第47－49頁）；又被告甲○
      ○迭於檢察官偵查、原審準備程序中及原審法院95年度屏
      簡字第691 號審理中迭次陳述其未經簡薇玲同意而委由其
      妹即被告王騰崢以簡薇玲名義簽發本票10張之情 (見偵查
      卷1 第110 頁、原審卷1 第37、105 頁、第145 頁反面－
      第146 頁反面、第160 、203 頁、他字第1757號卷第55頁
      ）。被告甲○○、王騰崢其後固辯稱係經由簡薇玲之同意
      而簽發本票等語，被告甲○○其後復辯稱簡薇玲亦同意將
      收取之會款出借等語。然此既經證人簡薇玲否認，且被告
      王騰崢於原審準備程序中先係辯稱因被告甲○○表示有問
      過簡薇玲，所以才受託以簡薇玲名義簽發本票10張等語，
      並迭次承認此部分犯行 (見原審卷1 第105 頁、第146 頁
      反面、第201 頁、原審卷2 第14頁），嗣於本院審理中則
      改辯稱係經簡薇玲在場委託簽發本票等語 (見本院第549
      號卷第106 頁），被告王騰崢先後辯解不一，其所辯亦非
      屬無疑。再參以證人簡薇玲既自行標取該會，並自行簽發
      本票9 紙交予被告甲○○向活會會員收取會款，證人簡薇
      玲證述其因需款而標會一節 (見偵查卷5 第67頁），即非
      屬不可信，證人簡薇玲豈有再同意將收取之會款出借予被
      告甲○○？而證人簡薇玲倘同意將收取之會款出借予被告
      甲○○，證人簡薇玲既可自行簽發本票9 張交付被告甲○
      ○，自可再簽發本票交付被告甲○○，應無由被告王騰崢
      以其名義簽發本票10張之必要？且被告甲○○倘有獲取簡
      薇玲之同意以其名義簽發本票，被告甲○○豈有委由被告
      王騰崢簽發簡薇玲本票，避免遭其他活會會員認出筆跡之
      理？況被告甲○○、王騰崢就有獲得簡薇玲同意以其名義
      簽發本票之情，復未能舉證以供調查，是被告甲○○、王
      騰崢其後辯稱有獲得簡薇玲同意以其名義簽發本票等語，
      無非事後卸責之詞，不足採信。被告甲○○、王騰崢共同
      偽造簡薇玲本票及被告甲○○侵占簡薇玲之會款，應堪認
      定。
    綜上所述，被告甲○○偽造丁○○本票，被告王騰崢偽造馮
    玉雯本票及詐取會款，被告甲○○、王騰崢共同偽造簡薇玲
    本票及被告甲○○侵占簡薇玲會款，事證已明，犯行均堪以
    認定。
四、按行為後法律有變更者，適用行為時之法律。但行為後之法
    律有利於行為人者，適用最有利於行為人之法律，刑法第2
    條第1 項定有明文。經查，被告行為後，刑法已經修正，並
    自95年7 月1 日施行，即應依上開規定比較適用，茲詳述如
    下：
    (一)修正前刑法第28條原規定：「二人以上共同『實施』犯罪
      之行為者，皆為共同正犯」，被告行為後，刑法第28條修
      正為：「二人以上共同『實行』犯罪之行為者，皆為共同
      正犯」，將舊法之「實施」修正為「實行」。原「實施」
      之概念，包含陰謀、預備、著手及實行等階段之行為，修
      正後僅共同「實行」犯罪行為始成立共同正犯。是新法共
      同正犯之範圍已有限縮，排除陰謀犯、預備犯之共同正犯
      。新舊法就共同正犯之範圍既因此而有所變動，自屬犯罪
      後法律有變更，經比較新舊法結果，以被告行為後之法律
      較有利被告。
    (二)95年7 月1 日修正公布施行之刑法第33條第5 款規定：「
      五、罰金：新臺幣1 千元以上，以百元計算之。」，是依
      修正後刑法第33條第5 款規定，罰金之法定刑為新台幣1
      千元以上。而依修正前刑法第33 條 第5 款規定：「五、
      罰金：一元以上」，且依罰金罰鍰提高標準條例第1 條規
      定提高10倍，故依修正前之刑法第33條第5 款規定，罰金
      之法定刑為新台幣30元以上。從而，比較修正前、後之刑
      法第33條第5 款規定，以修正前之刑法第33條第5 款規定
      較有利於被告。
    (三)被告行為後，刑法第55條牽連犯之規定，業於94年1 月7
      日修正公布刪除，並於95年7 月1 日施行，則被告之犯行
      ，因行為後新法業已刪除牽連犯之規定，此刪除雖非犯罪
      構成要件之變更，但顯已影響行為人刑罰之法律效果，自
      屬法律有變更，依刑法第2 條第1 項規定，比較新、舊法
      結果，仍應適用較有利於被告之行為時法律即舊法論以牽
      連犯（最高法院95年第8 次刑事庭會議決議參照）。
    (四)被告行為後，刑法第56條連續犯之規定，業於94年1 月7
      日修正公布刪除，並於95年7 月1 日施行，則被告之犯行
      ，因行為後新法業已刪除連續犯之規定，此刪除雖非犯罪
      構成要件之變更，但顯已影響行為人刑罰之法律效果，自
      屬法律有變更，依新法第2條 第1 項規定，比較新、舊法
      結果，仍應適用較有利於被告之行為時法律即舊法論以連
      續犯（最高法院95年第8 次刑事庭會議決議參照）。
    (五)被告行為後，刑法已經修正，並自95年7 月1 日施行，修
      正前刑法第51條第5 款原規定：「宣告多數有期徒刑者，
      於各刑中之最長期以上，各刑合併之刑期以下，定其刑期
      ，但不得逾二十年。」，修正後刑法第51條第5 款規定為
      ：「宣告多數有期徒刑者，於各刑中之最長期以上，各刑
      合併之刑期以下，定其刑期，但不得逾三十年。」，經比
      較新舊法，自以修正前即被告行為時之法律對被告有利。
    (六)又比較新舊法之罪刑孰為最有利，比較時應就罪刑有關之
      共犯、未遂犯、連續犯、牽連犯、結合犯，以及累犯加重
      、自首減輕暨其他法定加減原因（如身分加減）與加減例
      等一切情形，綜其全部罪刑之結果而為比較。經綜合上述
      之比較，因依修正前刑法規定論處，較有利於被告，故應
      適用修正前刑法規定。
    (七)刑法第59條規定於95年7 月1 日修正公布施行，然本條乃
      增列文字，將適用條件予以明文化，故無刑法第2 條第1
      項規定之適用。又犯罪在新法施行前，新法施行後，緩刑
      之宣告，應適用修正後刑法第74條之規定（最高法院95年
      度第8 次刑事庭會議決議參照）。
五、核被告甲○○如事實欄一所為係犯刑法第201 條第1 項偽造
    有價證券罪；被告王騰崢如事實欄二所為係犯刑法第201 條
    第1 項偽造有價證券罪、刑法第309 條第1 項詐欺取財罪；
    被告甲○○如事實欄三所為係犯刑法第201 條第1 項偽造有
    價證券罪、刑法第335 條第1 項侵占罪；被告王騰崢如事實
    欄三所為係犯刑法第201 條第1 項偽造有價證券罪。被告甲
    ○○就事實欄一所載偽造有價證券犯行，係利用不知情之王
    月英偽造，被告甲○○就此部分應為間接正犯。被告王騰崢
    與甲○○就事實欄二所載偽造有價證券及詐欺取財犯行，被
    告甲○○、王騰崢就事實欄三所載偽造有價證券犯行，彼此
    間有犯意聯絡及行為分擔，均為共同正犯。被告王騰崢就事
    實欄二所載詐欺取財犯行，因被告甲○○係以一冒標行為向
    多數活會會員詐取會款，屬一行為觸犯數罪名，是被告王騰
    崢係共同以一行為觸犯數罪名，為想像競合犯，應依刑法第
    55條規定，從一重之詐欺取財罪處斷。被告王騰崢所為偽造
    有價證券及詐欺取財犯行，有方法、目的牽連犯關係，應依
    修正前刑法第55條規定，從一重論以偽造有價證券罪。再被
    告甲○○、王騰崢偽造署押為偽造有價證券之階段行為，而
    偽造有價證券而復持以行使，其行使行為已吸收於偽造行為
    之中，故均不另論罪。被告甲○○就事實欄一所載偽造有價
    證券犯行及事實欄三所載偽造有價證券、侵占犯行，被告王
    騰崢就事實欄二所載偽造有價證券犯行及事實欄三所載偽造
    有價證券犯行，均時間不同，犯意各別，應分論併罰。公訴
    人就被告甲○○持偽造發票人簡薇玲本票共10張向活會會員
    曾繁媗（2 會）、陳再枝、林聖芳（2 會）、彭林連昭、陳
    錦平、彭湘莉（2 會）、黃妙寒收取10會會款共7 萬元後侵
    占之犯罪行為固未起訴，但被告甲○○此部分侵占行為與起
    訴之侵占犯行係屬事實上一罪關係，法院自屬有權一併審理
    ，附此敘明。又被告王騰崢基於與被告甲○○姊妹關係，一
    時失慮，受被告甲○○委託偽造本票，被告王騰崢並未取得
    任何利益，事後亦與被害人達成和解，現分期清償中，倘科
    以法定刑最低度刑有期刑3 年，衡諸一般法律情感，仍嫌過
    重，乃各依刑法第59條酌減其刑。
六、原判決以被告王騰崢偽造馮玉雯本票犯行，事證明確，予以
    論罪科刑，固非無見。惟查：(一)被告王騰崢明知被告甲○○
    未經馮玉雯授權簽發本票及欲持馮玉雯本票向活會會員收取
    會款，仍偽造馮玉雯本票後交付被告甲○○持以行使收取活
    會會員會款，被告王騰崢與被告甲○○就事實欄二所載詐欺
    取財犯行，有犯意聯絡及行為分擔，均為共同正犯。原判決
    認被告王騰崢為詐欺取財罪之幫助犯，尚有未當。(二)被告王
    騰崢就事實欄二所載詐欺取財犯行，係以一行為觸犯數罪名
    ，為想像競合犯，應依刑法第55條規定，從一重之詐欺取財
    罪處斷，原判決認係屬連續犯裁判上一罪關係，亦有未合。
    (三)被告王騰崢就事實欄二所載偽造有價證券及詐欺取財犯行
    ，有方法、目的牽連犯關係，應依修正前刑法第55條規定，
    從一重論以偽造有價證券罪。原判決認係想像競合之關係，
    即屬有違。(四)被告王騰崢就事實欄二所載偽造有價證券犯行
    ，係基於與被告甲○○姊妹關係，一時失慮，受被告甲○○
    委託偽造本票，被告王騰崢並未取得任何利益，被告甲○○
    、王騰崢事後亦與被害人達成和解，現分期清償中，有屏東
    縣屏東市調解委員調解書、和解書、臺灣屏東地方法院調解
    筆錄、清償證明可憑 (見原審卷1 第9 －10、62－88、113
    、118 、123 、235 、237 頁、原審卷2 第67－96、145 －
    151 頁），原判決量處被告王騰崢有期徒刑2 年，猶屬過重
    。又被告甲○○本件被起訴之偽造有價證券、侵占犯行及被
    告王騰崢偽造簡薇玲本票犯行均事證明確，已詳述如前，原
    審竟諭知無罪，自有未當。被告王騰崢上訴意旨，指摘原判
    決就事實欄二所載犯行量刑過重，檢察官上訴意旨，指摘原
    判決就被告甲○○事實欄一所載犯行及被告甲○○、王騰崢
    事實欄三所載犯行部分判決無罪，為有不當，均為有理由，
    自應由本院將原判決此部分撤銷改判。爰審酌被告甲○○因
    已需款孔急，竟以冒標、偽造有價證券方法詐欺會款，並侵
    占會款，造成他人之財產損害，且金額非少，而被告王騰崢
    明知被告甲○○欲偽造他人本票，竟未予規勸，反受被告甲
    ○○委託偽造他人本票，實屬不該，惟被告王騰崢並未取得
    任何利益，另念及被告2 人前均未曾犯罪，有被告前案紀錄
    表在卷可憑，且被告甲○○、王騰崢事後亦與被害人達成和
    解，現分期清償中，已如前述等一切情狀，就被告甲○○部
    分各量處如附表所示宣告刑，就被告王騰崢量處如主文第3
    項所示宣告刑。又被告王騰崢之犯罪時間及甲○○侵占罪之
    犯罪時間，均在中華民國96年4 月24日以前，均合於減刑條
    件，乃各依中華民國96年罪犯減刑條例減其宣告刑2 分之1
    ，並就被告甲○○、王騰崢各所犯數罪定其應執行刑。另被
    告王騰崢未曾受有期徒刑以上刑之宣告，有被告前案紀錄表
    在卷可憑，且被告王騰崢一時失慮而為本件犯行，事後亦與
    被害人達成和解，現分期清償中，其經此偵、審程序教訓，
    應知警惕，諒無再犯之虞，本院認其所宣告之刑，以暫不執
    行為適當，併諭知緩刑3 年，以勵自新。扣案偽造之發票人
    丁○○、發票日94年8 月10日、金額1 萬元本票共20張、扣
    案偽造之發票人馮玉雯、發票日95年5 月10日、金額1 萬元
    本票共17張、未扣案偽造之發票人丁○○、發票日94年8 月
    10日、金額1 萬元本票共9 張、未扣案偽造之發票人馮玉雯
    、發票日95年5 月10日、金額1 萬元本票共3 張、未扣案偽
    造如附表乙所示發票人簡薇玲、發票日95年7 月10日、金額
    1 萬元本票共10張均屬偽造有價證券，不問屬於犯人與否，
    應依刑法第205 條規定宣告沒收。
七、被告甲○○共同偽造馮玉雯本票及向活會會員詐取會款部分
    未經檢察官起訴，而被告甲○○共同偽造馮玉雯本票與偽造
    丁○○本票之時間相隔9 月，且被告甲○○係因冒標馮玉雯
    活會而偽造本票，而被告甲○○係因受讓乙○○標得會款權
    利，為順利收取活會會款，因而偽造丁○○本票，二者態樣
    亦不同，故被告甲○○共同偽造馮玉雯本票犯行與被告甲○
    ○遭起訴偽造丁○○本票犯行顯無連續犯裁判上一罪關係，
    本院自不得就被告甲○○共同偽造馮玉雯本票及向活會會員
    詐取會款之未起訴部分審理，併此敘明。
據上論結，應依刑事訴訟法第369 條第1 項前段、第364 條、第
299 條第1 項前段，刑法第2 條第1 項前段、第201 條第1 項、
第335 條第1 項、第339 條第1 項、第205 條、第59條，修正前
刑法第28條、第55條、第51條第5 款，刑法施行法第1 條之1，
中華民國96年罪犯減刑條例第2 條第1 項第3 款、第7 條，判決
如主文。
本案經檢察官郭振昌到庭執行職務。
中    華    民    國    98    年    7     月    23    日
                  刑事第八庭    審判長法  官   洪兆隆
                                      法  官   陳志銘
                                      法  官   郭玫利
以上正本證明與原本無異。
侵占罪部分不得上訴，其餘如不服本判決應於收受本判決後10日
內向本院提出上訴書狀，其未敘述上訴理由者，並得於提起上訴
後10日內向本院補提理由書狀（均須按他造當事人之人數附繕本
）「切勿逕送上級法院」。
中    華    民    國    98    年    7     月    23    日
                                      書記官   楊茱宜
附錄本件判決論罪科刑法條
刑法第201條第1項：
意圖供行使之用，而偽造、變造公債票、公司股票或其他有價證
券者，處3年以上10年以下有期徒刑，得併科3千元以下罰金。
中華民國刑法第335條第1項：
意圖為自己或第三人不法之所有，而侵占自己持有他人之物者，
處 5 年以下有期徒刑、拘役或科或併科 1 千元以下罰金。
刑法第339條第1項：
意圖為自己或第三人不法之所有，以詐術使人將本人或第三人之
物交付者，處5 年以下有期徒刑、拘役或科或併科1 千元以下罰
金。
附表甲：
┌──┬───────────────────────┬─────┐
│編號│        主                  文                │  備  註  │
├──┼───────────────────────┼─────┤
│ 1  │甲○○犯偽造有價證券罪，處有期徒刑參年陸月；扣│偽造發票人│
│    │案偽造發票人丁○○、發票日94年8 月10日、金額新│丁○○本票│
│    │台幣壹萬元本票共貳拾張、未扣案偽造發票人丁○○│部分      │
│    │、發票日94年8 月10日、金額新台幣壹萬元本票共玖│          │
│    │張均沒收。                                    │          │
├──┼───────────────────────┼─────┤
│ 2  │甲○○共同犯偽造有價證券罪，處有期徒刑參年陸月│偽造發票人│
│    │；偽造發票人簡薇玲、發票日95年7 月10日、金額新│簡薇玲本票│
│    │台幣壹萬元本票共拾張均沒收。                  │部分      │
├──┼───────────────────────┼─────┤
│ 3  │甲○○犯侵占罪，處有期徒刑參月，減為有期徒刑壹│侵占簡薇玲│
│    │月又拾伍日。                                  │會款部分  │
└──┴───────────────────────┴─────┘
附表乙：
┌──┬───┬──────┬────┬───────┐
│編號│發票人│   發票日   │  金額  │  票    號    │
├──┼───┼──────┼────┼───────┤
│ 1  │簡薇玲│95年7 月10日│ 1 萬元 │ WG00000000   │
├──┼───┼──────┼────┼───────┤
│ 2  │簡薇玲│95年7 月10日│ 1 萬元 │ WG00000000   │
├──┼───┼──────┼────┼───────┤
│ 3  │簡薇玲│95年7 月10日│ 1 萬元 │ WG00000000   │
├──┼───┼──────┼────┼───────┤
│ 4  │簡薇玲│95年7 月10日│ 1 萬元 │ WG00000000   │
├──┼───┼──────┼────┼───────┤
│ 5  │簡薇玲│95年7 月10日│ 1 萬元 │ WG00000000   │
├──┼───┼──────┼────┼───────┤
│ 6  │簡薇玲│95年7 月10日│ 1 萬元 │ WG00000000   │
├──┼───┼──────┼────┼───────┤
│ 7  │簡薇玲│95年7 月10日│ 1 萬元 │ WG00000000   │
├──┼───┼──────┼────┼───────┤
│ 8  │簡薇玲│95年7 月10日│ 1 萬元 │ WG00000000   │
├──┼───┼──────┼────┼───────┤
│ 9  │簡薇玲│95年7 月10日│ 1 萬元 │ WG00000000   │
├──┼───┼──────┼────┼───────┤
│10  │簡薇玲│95年7 月10日│ 1 萬元 │   不 明      │
└──┴───┴──────┴────┴───────┘


司法院資訊處製作；財團法人民間司法改革基金會備份。
